臺灣宜蘭地方法院刑事判決　　　　　　　 99年度易字第486號
公　訴　人　臺灣宜蘭地方法院檢察署檢察官
被　　　告　游文龍
上列被告因毒品危害防制條例案件，經檢察官提起公訴（99年度
毒偵字第684號），被告就被訴事實為有罪之陳述，本院裁定進
行簡式審判程序後，爰不經通常審判程序，判決如下：
    主  文
游文龍施用第二級毒品，累犯，處有期徒刑拾月。扣案之第二級
毒品甲基安非他命壹包（毛重為零點貳玖陸零公克、淨重零點零
玖陸零公克、驗後餘重零點零玖伍捌公克）、甲基安非他命殘渣
袋壹個均沒收銷燬之。
    事  實
一、游文龍曾因施用毒品案件，經依臺灣臺北地方法院87年度毒
    聲字第1663號裁定送觀察、勒戒後，認無繼續施用毒品之傾
    向，由臺灣高雄地方法院檢察署檢察官於民國88年3月29 日
    以88年度偵字第5180號為不起訴處分確定。又因施用第二級
    毒品安非他命案件，經依本院89年度毒聲字第826號裁定送
    觀察、勒戒後，仍認無繼續施用毒品之傾向，由臺灣宜蘭地
    方法院檢察署檢察官於89年9月21日以89年度毒偵字第13 83
    號為不起訴處分確定。復因施用第二級毒品安非他命案件，
    經臺灣宜蘭地方法院檢察署檢察官於89年11月28日以89年度
    毒偵字第1609、1728、1734號聲請簡易判決處刑後，由本院
    於90年4月12日以90年度易字第149號判決判處有期徒刑十月
    ，並於同年5月5日確定；並送強制戒治一年。再因施用第一
    級毒品海洛因案件，經臺灣宜蘭地方法院檢察署檢察官於90
    年5月4日以90年度毒偵字第740號提起公訴後，由本院於90
    年7月24日以90年度訴字第181號判決判處有期徒刑七月，並
    於同年8月23日確定。又因施用第二級毒品安非他命案件，
    經臺灣宜蘭地方法院檢察署檢察官於91年1月17日以91年度
    毒偵字第38號提起公訴後，由本院於91年5月31日以91年度
    易字第60號判決判處有期徒刑一年，並於同年6月24日確定
    ，前開強制戒治部分於91年12月6日期滿；另所犯前開之罪
    ，經入監服刑後，於93年9月3日縮短刑期假釋出監付保護管
    束，於假釋付保護管束期間，又因施用毒品案件，經本院於
    94年3月28日以93年易字第482號判處有期徒刑一年二月確定
    ，於95年6月13日縮短刑期假釋出監，並於95年9月22日保護
    管束期滿執行完畢。詎仍不知悔改，明知甲基安非他命為毒
    品危害防制條例第二條第二項第二款所列之第二級毒品，不
    得擅自施用，竟仍於前揭強制戒治執行完畢釋放後，再施用
    毒品經判處罪刑確定，復基於施用第二級毒品甲基安非他命
    之犯意，於99年8月26日晚上10時許，在宜蘭縣冬山鄉○○
    路422號住處，以將甲基安非他命置入玻璃球內燒烤吸食煙
    霧之方式，施用甲基安非他命1次。嗣於99年8月27日，在上
    開處所為警查扣得第二級毒品甲基安非他命1包（毛重0.296
    0公克、淨重0.0960公克，驗後餘重0.0958公克）、甲基安
    非他命殘渣袋1個（內有甲基安非他命殘渣已無法析離）等
    物，且其經警採尿送驗結果亦檢出安非他命類甲基安非他命
    陽性反應，始悉上情。嗣游文龍於檢察官提起公訴後因拒不
    到案，為本院發佈通緝，於100年1月2日上午10時50分於宜
    蘭縣冬山鄉○○路422號為警緝獲。
二、案經宜蘭縣政府警察局移送台灣宜蘭地方法院檢察署檢察官
    偵查起訴。
    理  由
壹、證據能力部分：
    本件被告游文龍對於公訴人所提之證據資料及以下本院作為
    判斷依據之各項證據資料，均同意或不爭執其證據能力，本
    院審酌該等言詞供述及書面作成時之情況認為適當，均無不
    宜作為證據之情事，依刑事訴訟法第一百五十九條之五規定
    ，均得作為證據。
貳、認定被告犯罪所憑證據及論罪科刑部分：
一、前揭事實，業據被告游文龍自警詢、檢察官訊問迄本院審理
    中坦承不諱，而被告於99年8月27日下午7時許經警採取其尿
    液送請慈濟大學濫用藥物檢驗中心檢驗結果，確呈安非他命
    類甲基安非他命之陽性反應，此有慈濟大學濫用藥物檢驗中
    心99年9月2日慈大藥字第99090205號函暨檢驗總表、宜蘭縣
    政府警察局刑警大隊偵二隊毒品犯罪嫌疑人尿液採驗作業管
    制紀錄表各1份附卷可稽（見偵查卷第53至55頁）；復有扣
    案之毒品甲基安非他命1包及甲基安非他命殘渣袋1個（內有
    甲基安非他命殘渣已無法析離）可證；又扣案之上開毒品，
    經送交通部民用航空局航空醫務中心鑑定結果，認毛重0.
    2960公克、淨重0.0960公克，驗後餘重0.0958公克，檢出
    Methamphetamine成分，有該中心航藥鑑字0000000號毒品鑑
    定書1紙（見偵查卷第51頁）附卷足稽，足認被告前開之任
    意性自白核與事實相符。又被告因施用毒品案件，經送觀察
    、勒戒後，認無繼續施用毒品之傾向，由臺灣高雄地方法院
    檢察署檢察官於88年3月29日以88年度偵字第5180號為不起
    訴處分確定。又因施用第二級毒品安非他命案件，經送觀察
    、勒戒後，仍認無繼續施用毒品之傾向，由臺灣宜蘭地方法
    院檢察署檢察官於89年9月21日以89年度毒偵字第1383號為
    不起訴處分確定。復因施用第二級毒品安非他命案件，經本
    院於90年5月5日以90年度易字第149號判決判處有期徒刑十
    月確定，並送強制戒治一年。再因施用第一級毒品海洛因案
    件，經本院於90年8月23日以90年度訴字第181號判決判處有
    期徒刑七月確定。又因施用第二級毒品安非他命案件，經本
    院於91年6月24日以91年度易字第60號判決判處有期徒刑一
    年確定，前開強制戒治部分於91年12月6日期滿；又因施用
    毒品案件，經本院於94年3月28日以93年易字第482號判處有
    期徒刑一年二月確定，有前開案件不起訴處分書、起訴書、
    判決書、法務部全國檢察官線上查詢刑案人犯在監所最新資
    料報表、臺灣高等法院被告前案紀錄表各1份附卷可按，則
    被告於二度觀察勒戒後、一次強制戒治執行完畢釋放後，五
    年內再犯施用毒品罪，並經判處罪刑確定，復再犯本案施用
    甲基安非他命之犯行，事證已臻明確，犯行洵堪認定，應予
    依法論科。
二、查甲基安非他命為毒品危害防制條例第二條第二項第二款所
    規定之第二級毒品，不得擅自施用，且因施用毒品而執行觀
    察勒戒或強制戒治完畢釋放後，倘於五年內已再犯施用毒品
    ，經依法追訴處罰，縱其第三次（或第三次以上）再度施用
    毒品之時間，在初犯經觀察勒戒或強制戒治執行完畢釋放五
    年以後，仍應依毒品危害防制條例第十條之規定處罰（參見
    最高法院95年度第7次刑事庭會議決議）。故核被告施用甲
    基安非他命之行為，係犯毒品危害防制條例第十條第二項之
    施用第二級毒品罪。其施用行為前後持有第二級毒品甲基安
    非他命之行為，為施用毒品之當然結果，屬吸收關係，不另
    論罪。查被告有如事實欄所載之犯罪科刑及執行紀錄，有臺
    灣高等法院被告前案紀錄表在卷可憑，其於受有期徒刑之執
    行完畢後，五年內故意再犯法定刑為有期徒刑以上之本罪，
    為累犯，應依刑法第四十七條第一項規定加重其刑。爰審酌
    被告之素行、智識程度；犯罪之動機、目的、手段；前已因
    施用毒品之犯行，經執行二次觀察勒戒、一次強制戒治完畢
    ，且多次遭判刑確定，仍不知悔改，復繼續沾染毒品，其施
    用毒品行為對於自身及社會所造成之危害程度非輕；施用第
    二級毒品之犯罪態樣；暨其犯後雖坦承犯行，但於審理逃匿
    拒不到案及檢察官之具體求刑等一切情狀，量處如主文所示
    之刑。
三、扣案之毒品甲基安非他命1包（驗後淨重：0.0958公克）含
    第二級毒品成分，業如前述；又扣案之甲基安非他命殘渣袋
    1個，內有甲基安非他命殘渣已無法析離，業據被告供明在
    卷，均應依毒品危害防制條例第十八條第一項前段宣告沒收
    銷燬。
四、至被告雖係於99年8月27日警方因查緝其弟涉竊盜案件，至
    其住處查訪時，自行交出前開第二級毒品甲基安非他命1包
    及甲基安非他命殘渣袋1個予警方，且向警方坦承己施用第
    二級毒品犯行，惟被告於檢察官提起公訴後因拒不到案，為
    本院發佈通緝，於100年1月2日始為警緝獲，有本院99年12
    月30日99年宜院瑞刑禮緝字第129號通緝書在卷可憑，則被
    告在本院審理中既已逃匿，即無接受裁判之意思，核與刑法
    第六十二條前段規定自首要件不合，併此敘明。
據上論斷，應依刑事訴訟法第二百八十四條之一、第二百七十三
條之一第一項、第二百九十九條第一項前段，毒品危害防制條例
第十條第二項、第十八條第一項前段，刑法第十一條前段、第四
十七條第一項，判決如主文。
本案經檢察官陳錦雯到庭執行職務
中    華    民    國    100  年    1     月    24    日
                  刑事第二庭法  官  林惠玲
以上正本證明與原本無異。
如不服本判決應於收受本判決後10日內向本院提出上訴書狀，並
應敘述具體理由。若未敘述理由者，應於上訴期間屆滿後20日內
向本院補提理由書狀 (均須按他造當事人之人數附繕本)。
                            書記官  陳淑宜
中    華    民    國    100  年    1     月    24    日
【附錄本案論罪科刑法條】
毒品危害防制條例第十條第二項：
施用第二級毒品者，處三年以下有期徒刑。